# 陈版，一年期的售后回租业务记入哪个科目

提问人：denghaifu 时间：2022-07-25 12:23:27
求助陈版，公司办理售后回租，但实质上就是从融资公司获取的一笔抵押借款，是一年期的，那账务处理时放入哪个科合适，是其他流动负债还是其他应付款，如果说长期的，是不是应该记入长期应付款中。谢谢

回答人：chenyiwei
一般是列入其他流动负债。当然也可以列入其他应付款，这并不是原则性问题。但鉴于其他应付款的核算内容原本就比较杂，因此不推荐列入其他应付款。
超过一年的此类纯融资性质的售后回租，相应的负债应为金融负债（长期应付款）。